臺灣南投地方法院民事簡易判決
110年度投簡字第178號
原      告  金陽信資產管理股份有限公司

法定代理人  陳雨利  
訴訟代理人  陳信華  
            郭家豪  
被      告  林啓田  
上列當事人間清償信用卡消費款事件，經臺灣臺北地方法院裁定
移送前來，本院於民國110年9月7日言詞辯論終結，判決如下：
    主      文
被告應給付原告新臺幣壹拾陸萬肆仟陸佰貳拾元，及其中新臺幣
壹拾參萬貳仟零柒拾參元自民國九十六年七月四日起至民國一百
零四年八月三十一日止，按週年利率百分之十九點七一計算之利
息，暨自民國一百零四年九月一日起至清償日止，按週年利率百
分之十五計算之利息。
訴訟費用（除原告減縮部分外）新臺幣壹仟柒佰柒拾元由被告負
擔。
本判決第一項得假執行。但被告如以新臺幣壹拾陸萬肆仟陸佰貳
拾元為原告預供擔保，得免為假執行。
    事實及理由
壹、程序方面：
一、當事人喪失訴訟能力或法定代理人死亡或其代理權消滅者，
    訴訟程式在有法定代理人或取得訴訟能力之本人承受其訴訟
    以前當然停止。前開承受訴訟人於得為承受時，應即為承受
    之聲明。聲明承受訴訟，應提出書狀於受訴法院，由法院送
    達於他造。民事訴訟法第170條、第175條第1項及第176條分
    別定有明文。經查，原告法定代理人於本院審理期間由林志
    亮變更為陳雨利，原法定代理人之代理權因而消滅，原告於
    民國110年7月19日具狀聲明由陳雨利承受訴訟，並經本院將
    該書狀送達於被告，是本件承受訴訟合於上開法律規定之程
    序，應予准許。
二、訴狀送達後，原告不得將原訴變更或追加他訴。但擴張或減
    縮應受判決事項之聲明者，不在此限。民事訴訟法第255條
    第1項但書第3款定有明文。本件原告起訴時訴之聲明為：被
    告應給付原告新臺幣（下同）207,546元，及其中132,073元
    自96年7月4日起至104年8月31日止，按週年利率19.71%計算
    之利息，及自104年9月1日起至清償日止，按週年利率15%計
    算之利息。嗣於110年5月26日具狀變更訴之聲明為：被告應
    給付原告164,620元，及其中132,073元自96年7月4日起至10
    4年8月31日止，按週年利率19.71%計算之利息，及自104年9
    月1日起至清償日止，按週年利率15%計算之利息。原告上開
    所為訴之變更，核屬減縮應受判決事項之聲明，與前揭規定
    相符，應予准許。
貳、實體方面：
一、原告起訴主張：被告於93年11月23日向訴外人陽信商業銀行
    股份有限公司（下稱陽信商銀）申請信用卡（卡號：000000
    0000000000、0000000000000000）使用，依約被告即得代償
    他行積欠款項及於特約商店憑卡簽帳消費，並同意當期之應
    付帳款，應於當期繳款截止日前全部清償或以循環信用方式
    繳付最低應繳金額，如逾期清償，除喪失期限利益外，應另
    行給付自入帳日起至清償日止按週年利率19.71%計算之循環
    信用利息，然迄96年7月3日止，被告尚積欠207,546元（其
    中本金為132,073元）未為清償。而上揭信用卡債權，陽信
    商銀已讓與原告，並登報公告。惟迭經催請，被告皆置之不
    理。爰依信用卡契約及債權讓與之法律關係，提起本件訴訟
    等語。並聲明：如主文第1項所示。
二、被告抗辯略以：其確實有向陽信商銀申請信用卡，確實有欠
    12、13萬元，但利息怎麼計算其也不清楚等語資為抗辯。並
    聲明：原告之訴駁回。
三、法院之判斷：
（一）原告主張之上開事實，業據其提出與所述相符之債權讓與
      證明書、信用卡單月帳務資料96年6月份、民眾日報公告
      、信用卡申請書、約定條款及消費明細表等件為證，被告
      於言詞辯論期日到場亦未爭執，本院依調查證據之結果，
      堪信原告前揭主張為真實。至被告抗辯利息怎麼計算其也
      不清楚等語，惟並未具體說明原告計算之金額有何錯誤，
      亦未提出證據證明，故其此部分抗辯，顯不可採。
（二）綜上，原告依信用卡契約及債權讓與之法律關係，請求被
      告給付如主文第1項所示之金額及利息，為有理由，應予
      准許。
四、本件係就民事訴訟法第427條第1項訴訟適用簡易程序所為被
    告敗訴之判決，爰依同法第389條第1項第3款之規定，職權
    宣告假執行，並依同法第392條第2項規定，依職權宣告被告
    於預供擔保後，得免為假執行。
五、本件訴訟費用額確定為1,770元（即裁判費1,770元），依民
    事訴訟法第78條，由被告負擔。
中　　華　　民　　國　　110 　年　　9 　　月　　22　　日
                        臺灣南投地方法院南投簡易庭
                              法  官  丁婉容  
以上為正本係照原本作成。
如不服本判決，應於送達後20日內，向本院提出上訴狀並表明上
訴理由，如於本判決宣示後送達前提起上訴者，應於判決送達後
20日內補提上訴理由書（須附繕本）；並向本院繳足上訴裁判費
。
中　　華　　民　　國　　110 　年　　9 　　月　　23　　日
                              書記官  詹書瑋